臺灣新北地方法院板橋簡易庭小額民事判決
111年度板小字第667號
原      告  林秀花  
被      告  莊涵皓  

上列當事人間請求侵權行為損害賠償事件，於民國111年3月22日
言詞辯論終結，本院判決如下：
    主  文
被告應給付原告新臺幣壹萬元及自民國一百一十年一月十一日起
至清償日止，按年息百分之五計算之利息。
原告其餘之訴駁回。
訴訟費用新台幣壹仟元由被告負擔新台幣壹仟元。
本判決原告勝訴部分得假執行。但被告如以新台幣壹萬元為原告
預供擔保，得免為假執行。
原告其餘假執行之聲請駁回。
    事  實   及  理  由
一、原告起訴主張：緣被告於民國（下同）110年8月3日16時13
    分許，駕駛車牌號碼000-0000號自用小客車，沿新北市板橋
    區文化路右轉民權路方向行駛，行經新北市板橋區文化路與
    民權路口時，右轉彎時未距交岔路口三十公尺前先換入外側
    車道，適與同向直行原告騎乘車牌號碼000-000號普通重型
    機車（以下簡稱系爭機車）發生擦撞，致原告受有身體多處
    挫傷及系爭車輛受損，原告因此受有以下損失：(1)醫療費
    用：新臺幣（下同）1,140元、(2)看護費用：10,500元、(3
    )交通費：1,400元、(4)機車修理費用3,000元、(5)衣服破
    損損失：1,350元，上開金額合計17,390元。爰依侵權行為
    損害賠償之法律關係請求被告給付17,390元及自起訴狀繕本
    送達翌日起至清償日止，按年息5%計算之利息，並陳明本件
    願供擔保，請准宣告假執行一節，業據提出道路交通事故當
    事人登記聯單、道路交通事故初步分析研判表、明翠藥局交
    易明細、統一發票、統一發票收據2張、嘉恩健保藥局6張、
    全民健康保險醫療費用明細表及收據7張、嘉恩診所收據6張
    、嘉恩診所診斷證明書乙份為證，被告對二車發生碰撞、原
    告有受傷、支出醫療費用1,140元、交通費1,400元、系爭車
    輛受損支出修復費用3,000元及衣物損壞費用1,350元等情，
    均不爭執並認諾願意賠償10,000元給原告，惟否認原告有看
    護及支出看護費10,500元之必要，並辯稱：系爭車輛受損之
    修復費用3,000元應折舊等語置辯，是以本件所應審酌者，
    乃在於原告得請求被告賠償之金額若干？
二、按「汽車、機車或其他非依軌道行駛之動力車輛，在使用中
    加損害於他人者，駕駛人應賠償因此所生之損害。但於防止
    損害之發生，已盡相當之注意者，不在此限。」、「因故意
    或過失，不法侵害他人之權利者，負損害賠償責任。」、「
    不法侵害他人之身體或健康者，對於被害人因此喪失或減少
    勞動能力或增加生活上之需要時，應負損害賠償責任。」、
    「不法毀損他人之物者，被害人得請求賠償其物因毀損所減
    少之價額。」、「負損害賠償責任者，除法律另有規定或契
    約另有訂定外，應回復他方損害發生前之原狀。因回復原狀
    而應給付金錢者，自損害發生時起，加給利息。第一項情形
    ，債權人得請求支付回復原狀所必要之費用，以代回復原狀
    。」，民法第191條之2、第184條第1項前段、第193條第1項
    、第196條及第213條分別定有明文。本件被告就原告因本件
    車禍所生之損害中醫療費用1,140元、交通費1,400元及衣物
    損壞費用1,350元均同意賠償，另就機車修復費用3,000元部
    分，被告應賠償原告之系爭車輛修理費用為作為損害賠償之
    依據時，自應將零件折舊部分予以扣除。查系爭車輛係於87
    年5月（推定15日）出廠使用，有公路監理電子閘門附卷可
    稽，至110年8月3日受損時，已使用逾3年，而本件修復費用
    為3,000元（均為零件），本院依行政院公布之固定資產耐
    用年數表及固定資產折舊率表，系爭車輛耐用年數為三年，
    每年折舊千分之五三六，其最後一年之折舊額，加歷年折舊
    累積額，總和不得超過該資產成本原額之9/10之方法計算結
    果，系爭車輛零件費用3,000元折舊後所剩之殘值金額為300
    元【計算式：3,000×0.5362=1,608、第1年折舊後價值
    3,000-1,608=1,392，第2年折舊值1,392×0.536 =746、第2
    年折舊後價值1,392-746=646，第3年折舊值646×0.536=346
    、第3年折舊後價值646-346=300，元以下四捨五入】，則原
    告得請求被告賠償之系爭車輛修復費用為300元，至看護費
    10,500元部分，原告雖主張因傷支出上開費用，惟未能提出
    任何單據證明，且原告因本事故所受之傷害為身體多處挫傷
    ，有診斷證明書可佐，衡情應不影響活動能力，且該診斷證
    明書之醫囑均無記載原告受傷後無法自理生活而有僱請看護
    之必要，原告此部分之主張，即屬無據。綜上，原告得請求
    被告賠償之數額包括醫療費用1,140元、交通費1,400元、衣
    物損壞費用1,350元及系爭車輛修復費用為300元，合計
    4,190元，惟被告已認諾願意賠償原告10,000元，依民事訴
    訟法第384條「當事人於言詞辯論時為訴訟標的之捨棄或認
    諾者，應本於其捨棄或認諾為該當事人敗訴之判決。」規定
    ，自應本於其認諾部分為被告敗訴之判決，至逾10,000元之
    請求部分，未見原告舉證以證明所受損害超過10,000元，原
    告此部分之請求，即屬無據。
三、從而，原告本於侵權行為損害賠償之法律關係，請求被告給
    付17,390元及自起訴狀繕本送達翌日起至清償日止，按年息
    5％計算之利息，於上開10,000元及自111年1月11日起至清
    償日止，按年息5％計算之利息，於法有據，應予准許，逾
    此部分之請求，難謂有理，應予駁回。
四、本件事證已臻明確，兩造其餘攻擊、防禦方法與判決之結果
    不生影響，爰不一一贅論，併此敘明。
五、本件係關於請求金錢之給付，且其標的金額或價額在100,00
    0元以下者之小額訴訟，應併依民事訴訟法第436條之19之規
    定，確定兩造應負擔之訴訟費用額為如主文第3項所示金額
    ，及就被告敗訴部分依職權宣告假執行及被告得供相當擔保
    金額而免為假執行。至原告敗訴部分，其假執行之聲請即失
    所附麗，應併予駁回。 
中    華    民    國   111    年     4    月    29    日
                  臺灣新北地方法院板橋簡易庭
                      法  官  李昭融
以上正本係照原本作成。
如不服本判決，應於送達後20日內，向本庭（新北市○○區○○
路○段00巷0號）提出上訴狀並表明上訴理由，如於本判決宣示
後送達前提起上訴者，應於判決送達後20日內補提上訴理由書（
須附繕本）。如委任律師提起上訴者，應一併繳納上訴審裁判費
。
中    華    民    國   111    年     4    月    29    日
                      書記官  劉美蘭